【裁判字號】    96,訴,2757
【裁判日期】    970924
【裁判案由】    分割共有物等
【裁判全文】
臺灣臺中地方法院民事判決              96年度訴字第2757號
原      告  甲○○
            乙○○
上列二人共同
訴訟代理人  魏朝煥律師
被      告  丙○○    住台中市.
                      居台中市.
                      身分證統.
訴訟代理人  劉淑華律師
上列當事人間請求分割共有物等事件，經於民國97年8月25日言
詞辯論終結，本院判決如下：
    主  文
原告甲○○與被告所共有如附表所示坐落臺中市○區○○○段23
5-55地號及235-46地號等二筆土地，應予合併分割，其分割方法
為：如附圖乙案編號Ｆ部分面積0.0060公頃、編號Ｈ部分面積0.
0003公頃，分歸原告甲○○取得。如附圖乙案編號Ｅ部分面積0.
0072公頃、編號Ｇ部分面積0.0003公頃，分歸被告取得。
被告應補償原告甲○○新臺幣749,583元。
被告應給付原告乙○○新臺幣76,266元，及自民國96年10月17日
起至清償日止，按週年利率百分之5計算之利息。
被告應給付原告甲○○新臺幣12,465元，及自民國96年10月17日
起至清償日止，按週年利率百分之5計算之利息。
被告應自民國96年12月2日起至交還原告甲○○所分割取得之土
地之日止，按年給付原告甲○○新臺幣16,560元。
原告其餘之訴駁回。
訴訟費用由被告負擔2分之1，由原告乙○○負擔新臺幣500元，
餘由原告甲○○負擔。
本判決第三項原告乙○○勝訴部分得假執行，但被告如以新臺幣
76,266元為原告預供擔保後，得免為假執行。
    事實及理由
壹、原告方面：
  一、聲明：
    （一）原告甲○○與被告共有坐落台中市○區○○○段235
          之55地號、235之46地號等2筆土地（下稱系爭土地）
          應予合併原物分割如測量圖丙案所示Ｊ部分面積66平
          方公尺、Ｌ部分面積3平方公尺，合計69平方公尺歸
          原告甲○○取得。Ｉ部分面積66平方公尺、Ｋ部分面
          積3平方公尺，合計69平方公尺歸被告取得。被告應
          另補償原告甲○○新臺幣（下同）358,524元
    （二）被告應給付原告甲○○60,411元及自起訴狀繕本送達
          之翌日起至清償日止，按週年利率百分之5計算之利
          息；另應自民國96年12月2日起至交還原告甲○○所
          分得之土地之日止，按年給付原告甲○○16,560元。
    （三）被告應給付原告乙○○新台幣198,537元及自起訴狀
          繕本送達之翌日起至清償日止，按週年利率百分之5
          計算之利息，並願供擔保，請准宣告假執行。
  二、陳述：
    甲、分割共有物部分：
      （一）如附表所示坐落台中市○區○○○段235之55、235
            之46地號土地，面積分別為132平方公尺及6平方公
            尺，為原告甲○○與被告所共有，應有部分均各2
            分之1。系爭土地並無因物之使用目的不能分割，
            或契約訂有不分割之期限，因未能協議分割，原告
            爰訴請裁判分割共有物。
      （二）系爭土地西側現由被告興建磚造鐵皮房屋出租他人
            營業使用，東側則有原告甲○○所有之磚造鐵皮房
            屋坐落，亦出租他人營業使用，土地面臨約10公尺
            寬之道路，亦為系爭土地對外之唯一道路，土地坐
            落地段相當繁榮，附近店鋪及公司營業處所林立。
            依民法第824條第2、3項規定，共有物之分割方法
            ，以原物分配於各共有人為原則，如原物分配之土
            地價值有其高低時，再以金錢補償，系爭共有土地
            面積合計133平方公尺，原告甲○○與被告各持分2
            分之1，應各受分配69平方公尺。
      （三）本件經被告聲請鈞院函請台灣省建築師公會台中市
            辦事處鑑定結論：
            １、乙、丙兩案之分割方式，合併後均不會構成畸
                零地，均可建築使用。
            ２、乙案分割方式：(1)原告甲○○取得Ｆ、Ｈ位置
                ，土地價值3,730,104元。(2)被告取得Ｅ、Ｇ
                位置，土地價值5,229,270元。
            ３、丙案分割方式: (1)原告甲○○取得Ｊ、Ｌ位置
                , 土地價值4,300,425元。(2)被告取得Ｉ、Ｋ
                位置，土地價值為4,658,949元。
            如依被告所主張之乙案分割方法，被告分配取得之
            土地為75平方公尺，原告甲○○卻僅取得63平方公
            尺，原告甲○○減少分配土地面積12平方公尺，原
            告甲○○日後可興建之建物樓地板面積將會減少，
            違背民法824條分割共有物分法之規定，殊非可採
            ，縱令被告願依鑑價結果補償原告甲○○，原告甲
            ○○亦不同意。
      （四）原告甲○○主張應依丙案之分割方法：(1)原告甲○
            ○取得Ｊ、Ｌ位置，面積合計69平方公尺土地價值
            4,300,425元。(2)被告取得Ｉ、Ｋ位置，面積合計
            亦為69平方公尺，土地價值4,658,949元。被告再
            補償原告甲○○358,524元
    乙、不當得利部分：
      （一）被告係於民國85年6月16日以500萬元向原所有人張
            妙芬、張妙如、張弘宜、張弘欣、張妙櫻買受系爭
            土地之應有部分2分之1及地上鐵架磚造波浪板瓦造
            建物一層，面積原為103.35平方公尺，惟被告買受
            後經修建減縮其建物使用土地之面積為92平方公尺
            ，超過其應有部分之使用面積為23平方公尺。
      （二）原告甲○○係於96年1月10日向原告乙○○買受系
            爭土地應有部分2分之1，並於同年3月1日辦妥登記
            ，被告占有使用超過其應有部分之23平方公尺土地
            範圍，並出租他人收取租金，原告甲○○依民法第
            179條前段規定及最高法院55年度台上字第1949號
            判例，訴請被告給付自96年3月1日至96年9月1日止
            相當於租金之不當得利60,411元及自96年12月2日
            起至交還原告甲○○所分得之土地之日止，按年給
            付原告甲○○16,560元（計算式如下）：
            (1)、96年3月l日起至96年5月29日止共80日期間：
                被告在此期間將其房屋出租，每月租金28,000
                元。原告甲○○請求不當得利1,8411元（計算
                式：28000元÷92×23×12÷365×80＝18,410
                .95元，元以下均四捨五入）
            (2)、96年6月l日起至96年12月1日止共6個月期間：
                被告出租他人，租期於96年12月l日提前終止
                ，實際租期自96年6月l日起至96年12月l日止
                ，為期6個月，每月租金28,000元。原告甲○
                ○請求不當得利4,2000元（計算式：28,000元
                ÷92×23×6＝41,999.99元）。
            (3)、自96年12月2日起至被告交還原告甲○○所應
                分得之土地之日止，原告請求按土地法第97條
                第1項，以土地申報總價年息百分之10按年計
                算不當得利16,560元（97年度系爭土地之申報
                地價每平方公尺為7,200元，計算式：7,200元
                ×23×0.1＝16,560元）。
      （三）原告乙○○前與被告共有系爭土地之期間，應有部
            分各為2分之1，被告所占有使用之土地面積為92平
            方公尺，超過其應有部分23平方公尺。原告乙○○
            爰亦依民法第179條前段規定及最高法院55年度台
            上字第1949號判例，訴請被告給付自91年10月9日
            起至96年2月28日止相當於租金之不當得利198,537
            元：
            (1)、91年9月9日起至93年3月8日終止租約止之17個
                月期間：被告每月租金收入25,000元，不當得
                利計為106,250元（計算式：25,000÷92＝271
                .739 元，自91年10月9日起至93年3月8日止共
                17個月，271.739元×23×17＝106,249.949元
                ）
            (2)、93年3月9日起至95年6月l9日止之2年又103日
                期間：不當得利37,793元（計算式：91年至96
                年每年申報地價每平方公尺均為7,200元，93
                年3月9日起至95年6月l9日止共2年103日，7,2
                00元×23×0.1×2＋7,200元×23×0.1÷365
                ×103＝33,120元＋4,673.09＝37,793.09元）
                。
            (3)、95年6月20日起至95年11月20日終止租約止之5
                個月期間：不當得利31,250元（計算式：2,50
                00元÷92×23×5＝31,249.999元）。
            (4)、95年ll月20日起至96年2月28日共101日期間：
                不當得利23,244元（計算式：28,000元÷92×
                23×12÷365×101＝23,243.83元）。
  三、證據：土地登記謄本、存證信函、買賣契約書、地價謄本
      、建物照片、土地位置圖、分割方案及房屋租賃契約書、
      公證書等為證。
貳、被告方面：
  一、聲明：
    （一）原告甲○○與被告所共有如附表所示坐落臺中市○區
          ○○○段235-55地號及235-46地號等二筆土地，應予
          合併分割，其分割方法為：如附圖乙案編號Ｆ部分面
          積0.0060公頃、編號Ｈ部分面積0.0003公頃，分歸原
          告甲○○取得。如附圖乙案編號Ｅ部分面積0.0072
          公頃、編號Ｇ部分面積0.0003公頃，分歸被告取得。
    （二）原告其餘之訴駁回。
    （三）如受不利益判決，被告願供擔保請准宣告免為假執行
          。
  二、陳述：
    （一）被告對原告所主張，兩造共有系爭土地，兩造所分別
          取得系爭土地所有權之時間點、兩造現占有使用土地
          之情形及面積如測量圖甲案所示一節，均不爭執。
    （二）被告前曾委託訴外人林月春詢問原告對土地分割之意
          見，因系爭土地面積合計138平方公尺，建築容積率
          不高，四鄰土地均已建築住宅大廈完成，無法共同開
          發，僅能為低度利用。被告並曾提議以530萬元價購
          原告之應有部分，或請原告出價購買被告之應有部分
          ，但原告均無回應。
    （三）本件若為原物分割，其分割方案應採如附圖乙案所示
          ，編號Ｆ面積60平方公尺及編號Ｈ面積3平方公尺分
          歸原告甲○○取得、編號Ｅ面積72平方公尺及編號Ｇ
          面積3平方公尺則分歸被告取得。理由如下：
          (1)、系爭土地面臨道路，採乙案分割方法，使共有人
              平均分配鄰路面寬各約4.54公尺，符合公平，且
              兩造日後重建房屋時，亦可有適合之房屋寬度。
              且原告甲○○現有之建物，亦可免於拆除，雖原
              告甲○○所獲分配之土地面積為63平方公尺，較
              其依應有部分比例少6平方公尺，被告願補償原
              告甲○○749,583元（相當於每坪41萬3000元）
              ，於原告並無不利。
          (2)、如採原告甲○○所主張之丙案，兩造雖各受分配
              66平方公尺之土地面積，但被告所分割取得之土
              地面寬將僅有4.17公尺，已少於原告甲○○之
              4.9公尺，而鑑價報告卻謂被告尚需另行補償原
              告甲○○358,524元，顯對被告不公。
    （四）原告二人訴請被告給付不當得利部分，並無理由：
          (1)、被告雖有出租磚造平房建物收取租金之情事，然
              原告在系爭土地上亦建有兩層樓之鐵皮屋建物出
              租他人收取租金多年，原告使用系爭土地並未受
              有限制，且原告之建物在未拆除重建前，原告亦
              無法利用其餘土地持分。
          (2)、被告並無因使用超出應有部分土地而受有利益，
              蓋因被告歷年來所收取之房屋租金，與原告歷年
              來所收取之租金相當，且兩造之建物內部曾打通
              而互相便利使用多年，難謂被告有不當得利。
          (3)、被告係出租磚造平房建物收取租金，租金行情與
              建物之設備、裝潢、租期長短、有無使用限制等
              有所關連，非謂使用之土地面積稍大即謂必受有
              較高之利益。
          (4)、縱認被告獲有使用超出應有部分之土地範圍而有
              所獲利，於計算利益時，應以土地申報地價額年
              息百分之十為限，而非以建物租金為準。是原告
              主張被告返還不當得利，最高亦不得超過土地申
              報地價額年息百分之10。
  三、證據：分割方案、房屋租賃契約書及公證書等為證。
參、本院依聲請履勘現場，並囑託臺中市中山地政事務所派員協
    助測量及製作分割方案之複丈成果圖到院，另委託臺灣省建
    築師公會台中辦事處派員進行系爭土地價值及是否可供建築
    之鑑定事宜。
陸、得心證之理由：
  一、兩造依民事訴訟法第270條之1整理並協議簡化爭點如下：
      (1)、系爭土地有無依法不能分割之情事？應依何種分割方
          法為宜？是否必須要找補價差？其價差計算標準為何
          ？
      (2)、被告占有使用共有土地，有無受有不當得利？原告所
          得請求之不當得利計算標準為何？得否以被告之建物
          出租所得之租金收入為其計算依據？
  二、經查，坐落台中市○區○○○段235之55、235之46地號如
      附表所示之系爭土地，面積分別為132平方公尺及6平方公
      尺，原為原告乙○○與被告所共有，應有部分各2分之1，
      原告乙○○嗣將其應有部分於96年3月1日讓與原告甲○○
      ，系爭土地現為原告甲○○與被告所共有，應有部分仍為
      各2分之1；而系爭土地西側現由被告興建磚造鐵皮一層房
      屋出租他人營業使用，東側則有原告甲○○所有之磚造鐵
      皮二層房屋坐落，亦出租他人營業使用等情，有土地登記
      謄本、買賣契約書、地價謄本、建物照片、房屋租賃契約
      書、公證書在卷可參，另經本院履勘現場及囑託臺中市中
      山地政事務所派員協助測量及製作複丈成果圖可證，且為
      兩造所不爭執，核屬實在。另查，系爭土地之地目均為「
      建」，且無因物之使用目的不能分割，或兩造另有契約訂
      有不分割之期限之情事，為使系爭土地之現共有人均得利
      用土地，並使系爭土地得充分發揮其經濟上之最高價值，
      本院因認原告甲○○訴請裁判合併分割共有物，核屬有據
      ，爰就系爭土地予以合併分割。
  三、本件經履勘現場，並囑託臺中市中山地政事務所派員協助
      測量及製作分割複丈成果圖到院參辦；另委託臺灣省建築
      師公會台中辦事處派員進行系爭土地價值及是否可供建築
      之鑑定事宜。兩造就系爭土地分別提出如附圖乙、丙所示
      之分割方案，本院審酌如附圖乙、丙所示之分割方案，依
      鑑定人之鑑定，如採合併分割，原告甲○○及被告分配所
      得之土地，各自合併後，均不會形成畸零地而各得建築使
      用。本院審酌系爭土地西側現由被告之磚造鐵皮房屋坐落
      ，東側則為原告甲○○之磚造鐵皮房屋坐落，均供營業店
      面使使，前臨約10公尺寬之道路（台中市○區○○路一段
      199巷1弄），鄰近英才路，附近有中正國小、台中市最大
      之電腦賣場（NOVA）、全國飯店及經國綠園道，地段繁榮
      ，店鋪及公司營業處所林立。是分割後兩造所能分配到之
      土地面寬，對其所分配到土地之利用價值，影響較大，本
      院認如採原告甲○○所主張之丙案，則原告甲○○所分配
      到之土地臨路面寬約為4.9公尺，被告所分配到之土地臨
      路面寬約剩4.17公尺，對系爭土地現均供營業店面使用而
      言，尚非公允。本院因認宜採被告所主張之乙案，以系爭
      土地臨路面寬平均分配各為約4.54公尺之方式為分割較為
      公允，至於原告甲○○所分配到之土地面積63平方公尺，
      較其依應有部分比例所應分配之69平方公尺短少6平方公
      尺部分，則以由被告給付價差之方式，補償原告甲○○。
      本院因認以如附圖乙案為最有利於原告甲○○與被告之分
      割方案。爰判決原告甲○○與被告所共有如附表所示坐落
      臺中市○區○○○段235-55地號及235-46地號等二筆土地
      ，應予合併分割，其分割方法為：如附圖乙案編號Ｆ部分
      面積0.0060公頃、編號Ｈ部分面積0.0003公頃，分歸原告
      甲○○取得。如附圖乙案編號Ｅ部分面積0.0072公頃、編
      號Ｇ部分面積0.0003公頃，分歸被告取得。
  四、分割後之價差補償部分，本院參酌：
      (1)、臺灣省建築師公會台中辦事處派員所鑑定之系爭土地
          分割前之面積合計為138平方公尺，每平方公尺單價
          約為64,923元，總價值為8,959,374元，建蔽率60％
          、容積率220％。
      (2)、分割後因各自取得之土地面積較分割前之總面積為小
          ，價值因而降低，原告甲○○分配所得之土地面積為
          63平方公尺，鑑價結果每平方公尺之單價降為59,208
          元，尚屬合理，此亦為土地分割後所致生之結果，而
          此項土地價值降低之不利益結果，為兩造所須共同面
          對平均負擔之問題，因兩造之土地面積均一併減少，
          價值均一併降低，且非屬可歸責於被告一方所致，自
          不得將系爭土地分割後之一方土地單價降低損失，全
          數歸為他方負擔。是鑑價報告所認因原告甲○○分配
          所得之面積63平方公尺土地每平方公尺單價由原64,9
          23元降為59,208元，即將此一單價降低之損失，歸由
          他方負擔，而認被告分配所得之面積75平方公尺土地
          每平方公尺單價因而由64,923元調升為69,723元一節
          ，並不合理，為本院所不採。本院爰參酌鑑價報告所
          示之面積63平方公尺土地每平方公尺單價約為59,208
          元，如為面積69平方公尺土地，其每平方公尺單價約
          為62,325元等情，因認如採乙案之分割方式：
          、原告甲○○所分配之63平方公尺土地單價為59,2
              08元，價值計為3,730,104元。被告所分配之72
              平方公尺土地單價應介於62,325元（即69平方公
              尺之單價）與64,923元（138平方公尺之單價）
              之間，本院因認被告所分配之72平方公尺土地單
              價應以中間價63,624元為適當，價值計為4,580,
              928元。以分割後之總價值8,311,032元除以2計
              算，原告甲○○減少分配425,412元，被告則多
              受分配425,412元。
          、原告甲○○分配所得之土地面積為63平方公尺，
              較其依應有部分比例原可受有之分配面積69平方
              公尺，減少6平方公尺，其日後新建建物時，其
              建物之建蔽率為60％，因而減少3.6平方公尺（6
              ×60％）之可興建投影面積，其樓地板容積合計
              減少約7.92平方公尺（3.6×220％），易言之，
              原告甲○○分配所得之土地，日後可興建之建物
              面積將減少約7.92平方公尺，被告自應另就此部
              分價值損失補償原告甲○○。依上各情，被告所
              稱其願以749,583元補償原告甲○○，經扣除單
              純之土地價差425,412元，尚有324,171元為可興
              建之建物面積減少7.92平方公尺之損失，換算每
              坪約135,000元，核與當地建物價值經扣除建築
              成本後之價值相當。本院因認被告所稱其願以74
              9,583元補償原告甲○○一節，係屬合理。
  五、不當得利部分：
      (1)、按無法律上之原因而受利益，致他人受損害者，應返
          還其利益；城市地方之房屋租金，以不超過土地及其
          建築物申報總價額年息百分之10為限，前開規定於租
          用基地建築房屋準用之，民法第179條、土地法第97
          條第1項、第105條分別定有明文。又按，依不當得利
          之法則請求返還不當得利，以無法律上之原因而受利
          益，致他人受有損害為其要件；又所謂受利益致他人
          受損害，必須受利益與受損害之間，有因果關係存在
          ，其間有無因果關係，應視受利益之原因事實，與受
          損害之原因事實，是否同一事實為斷，如非同一事實
          ，縱令兩事實之間有所牽連，亦無因果關係；如無直
          接因果關係，即無不當得利可言。
      (2)、經查，坐落台中市○區○○○段235之55、235之46地
          號系爭土地，面積分別為132平方公尺及6平方公尺，
          原為原告乙○○與被告所共有，應有部分各2分之1，
          自96年3月1日起則改為原告甲○○與被告所共有，應
          有部分仍為各2分之1；而系爭土地西側現由被告興建
          磚造鐵皮一層房屋出租他人營業使用，被告占有使用
          面積約為92平方公尺，而其應有部分為69平方公尺，
          超逾使用23平方公尺之土地面積一節，已如前述，自
          屬無合法之占有權源，而侵害原告本於共有權之作用
          對系爭土地之使用、收益權限，被告因上開占有使用
          行為，自可獲取相當於租金之不當得利，並致原告受
          有損害，則原告依不當得利之規定，請求被告返還相
          當於租金數額之不當得利，自屬有據。
      (3)、原告就上述不當得利金額之計算，主張按被告所興建
          之建物出租他人之租金所得為計算基準。惟查，原告
          所得訴請被告給付者，乃為被告占有土地所受之相當
          於土地租金數額之不當得利，而被告與訴外人所訂立
          之租賃契約，乃係房屋租賃契約，並非土地租賃契約
          ，二者並不相同，原告主張按房屋租賃契約之租金計
          算被告使用土地之不當得利，於法尚非有據。本院因
          認原告占有使用超逾23平方公尺土地面積之不當得利
          ，仍應受土地法有關租用基地建築房屋之租金規定限
          制。
      (4)、系爭土地西側現由被告之磚造鐵皮房屋坐落，東側則
          為原告甲○○之磚造鐵皮房屋坐落，均供營業店面使
          使，前臨約10公尺寬之道路（台中市○區○○路一段
          199巷1弄），鄰近英才路，附近有中正國小、台中市
          最大之電腦賣場（NOVA）、全國飯店及經國綠園道，
          地段繁榮，店鋪及公司營業處所林立，本院認應按系
          爭土地申報地價每平方公尺7,200元，23平方公尺之
          總額年息百分之10，計算被告所受相當於租金之利益
          每年為16,560元（計算式7,200×23×10％＝16,56 0
          ）。從而，原告所得請求被告給付相當於租金數額之
          不當得利如下：
          、原告乙○○部分：
              原告乙○○請求自91年10月9日起至96年2月28日
              止之不當得利，計為4年又4月又19日，按每年應
              給付16,560元計算，計為76,266元（計算式1656
              0×4＋16560÷12×4＋16560÷365×19＝72622
              ）。
          、原告甲○○部分：
              原告甲○○請求自96年3月1日起至96年12月1日
              止之不當得利，計為9月又1日，按每年應給付16
              ,560 元計算，計為12,465元（計算式16,560÷
              12×9＋16,560÷365×1＝12,465）。其另得請
              求自96年12月2日起至交還原告甲○○所分得之
              土地之日止之不當得利，是被告應另自96年12月
              2日起至交還原告甲○○所分割取得之土地之日
              止，按年給付原告甲○○16,560元（7,200×23
              ×10％＝16,560）。
肆、綜上所述，原告本於共有物分割及不當得利之法律關係，訴
    請分割共有土地及返還不當得利，就下列之範圍內，為有理
    由，予以淮許：
    一、原告甲○○與被告所共有如附表所示坐落臺中市○區○
        ○○段235-55地號及235-46地號等二筆土地，應予合併
        分割，分割方法為如附圖乙案編號Ｆ部分面積0.0060公
        頃、編號Ｈ部分面積0.0003公頃，分歸原告甲○○取得
        。如附圖乙案編號Ｅ部分面積0.0072公頃、編號Ｇ部分
        面積0.0003公頃，分歸被告取得。
    二、被告應補償原告甲○○新臺幣749,583元。
    三、被告應給付原告乙○○76,266元，及自96年10月17日起
        至清償日止，按週年利率百分之5計算之利息。
    四、被告應給付原告甲○○12465元，及自96年10月17日起
        至清償日止，按週年利率百分之5計算之利息。另應自
        96年12月2日起至交還原告甲○○所分割取得之土地之
        日止，按年給付原告甲○○16,560元（7,200×23×10
        ％＝16,560）。
    原告二人逾上述範圍所為之其他主張，則非有據，應予駁回
    。
伍、原告乙○○所為不當得利請求部分，原告乙○○與被告分別
    陳明願供擔保，聲請宣告假執行及免為假執行，因所命被告
    給付原告乙○○之金額，未逾五十萬元，爰依職權宣告假執
    行，另併為被告如以76,266元為原告乙○○預供擔保，得免
    為假執行之宣告。
陸、分割共有物之訴，係合兩造之必要共同訴訟，原被告之間本
    可互換地位。本件關於分割共有物訴訟部分，原告訴請分割
    雖於法有據，惟因共有物分割，由敗訴當事人負擔全訴訴訟
    費用顯失公平者，法院得酌量情形，命勝訴之當事人負擔其
    一部，本院因認本件應參酌兩造之應有部分比例及不當得利
    勝訴範圍調整分擔始為公允，爰諭知如主文所示之訴訟費用
    負擔之比例。
柒、據上論結，本件原告之訴為一部有理由、一部無理由，依民
    事訴訟法第79條、第80條之1、第389條、第392條，判決如
    主文。
中    華    民    國    97    年    9     月    24    日
                  民事第二庭    法  官  林宗成
正本係照原本作成。
如對本判決上訴，須於判決送達後20日內向本院提出上訴狀。
中    華    民    國    97    年    9     月    24    日
                                書記官
~F0
附表：應合併分割之土地標示：
┌────────────────────────────────────────────────────┐
│土地標示                                                                                                │
├───┬───────────────────────┬─┬────────────┬─────────┤
│      │土          地          坐          落        │地│    面            積    │  備          註  │
├───┼────┬────┬────┬────────┤  ├────────────┤                  │
│縣  市│市鎮市區○   段   ○ ○  段 │  地        號  │目│     平  方  公  尺     │                  │
├───┼────┼────┼────┼────────┼─┼────────────┼─────────┤
│台中市│西區    │後子  │        │235-55          │建│132                     │                  │
├───┼────┼────┼────┼────────┼─┼────────────┼─────────┤
│台中市│西區    │後子  │        │235-46          │建│6                       │                  │
└───┴────┴────┴────┴────────┴─┴────────────┴─────────┘


司法院資訊處製作；財團法人民間司法改革基金會備份。
